# 请教陈老师：境内非上市公司可以不采用新收入准则吗

提问人：gotoschool_ 时间：2023-06-03 17:34:
陈老师您好：
境内非上市公司现在可以不采用新收入准则吗？

回答人：chenyiwei
境内非上市公司，只要是已经执行了新企业会计准则的，则最晚从 2021 年度起转为执行新收入准则，没有例外。
执行《小企业会计准则》和《企业会计制度》的企业不执行新收入准则。